最　高　行　政　法　院　裁　定
　　　　　　　　　　　　　94年度裁字第01682號
抗　告　人　李國川即唐川土木包工業
上列抗告人因與相對人財政部臺灣省南區國稅局間營業稅事件，
對於中華民國93年6月30日高雄高等行政法院93年度訴字第219號
裁定提起抗告，本院裁定如下︰
    主  文
抗告駁回。
抗告訴訟費用由抗告人負擔。
　　理  由
一、按抗告法院認抗告為不合法或無理由者，應為駁回抗告之裁
    定。次按「訴願之提起，應自行政處分達到或公告期滿之次
    日起30日內為之。」「訴願事件有左列各款情形之一者，應
    為不受理之決定：．．．二、提起訴願逾法定期間或未於第
    57條但書所定期間內補送訴願書者。」分別為訴願法第14條
    第1項及第77條第2款所明定。又提起撤銷訴訟以已經合法訴
    願為前提，否則為起訴不備其他要件，行政法院應以裁定駁
    回之，此觀行政訴訟法第4條第1項及第107條第1項第10款規
    定自明。
二、本件原審以抗告人對於92年9月10日南區國稅法一字第09200
    99732號復查決定不服，提起訴願，遭決定不受理，乃提起
    本件行政訴訟，聲明求為判決訴願決定及原處分均撤銷。惟
    查，該重核復查決定書係於92年9月18日送達於抗告人，此
    有抗告人蓋章收受之相對人復查決定書郵件收件回執附於原
    處分卷可稽。又抗告人設址於高雄縣，而訴願機關財政部設
    於臺北市，應扣除在途期間6日，核計其提起訴願之30日不
    變期間，自92年9月19日起算，應於92年10月24日（星期五
    ）已屆滿。然原告遲至92年11月3日始向財政部提起訴願，
    有訴願書加蓋財政部收文日期戳附訴願卷可稽。是抗告人提
    起訴願已逾上開法定不變期間，揆諸首開說明，其訴願為不
    合法。訴願決定以其訴願已逾法定不變期間而為不受理之決
    定，依法洵無不合。本件既未經合法訴願前置程序，抗告人
    復對之提起撤銷訴訟，即非合法，應予駁回。至抗告人主張
    已於92年10月4日已對本案表示不服乙節，經查，此係抗告
    人不服相對人另案之92年8月25日南區國稅法1字第09201010
    54號復查決定所提起之訴願，其課稅及處罰之標的均與本件
    不同，故相對人係分別以二個不同之處分及復查決定為之，
    此為抗告人所不爭執，並有各該訴願書及訴願補充說明書附
    卷可稽，因此，自難以二個案件均係關於原告81年度之營業
    稅云云，而將二者混為一談，是抗告人主張其已對相對人另
    案之92年8月25日南區國稅法1字第0920101054號復查決定提
    起之訴願，且該訴願亦是對抗告人81年度之營業稅表示不服
    ，故可援引為係對本件一併不服之表示云云，並不可採。因
    而裁定駁回抗告人之起訴。
三、本件抗告意旨仍執前詞，謂已於92年10月14日就同事件之92
    年8月25日南區國稅法1字第0920101054復查決定所提起之訴
    願案內，表示對81年度營業稅事件不服，本件係81年度營業
    稅違章案件之一部分，自有其不服表示之適用云云，惟抗告
    人於原審已自承相關案件共有18件，92年10月14日之表示不
    服不是針對本案，則其主張並無理由。原裁定並無不合，其
    抗告難認有理由，應予駁回。
四、依行政訴訟法第104條、民事訴訟法第95條、第78條，裁定
    如主文。
中    華    民    國    94    年    8     月   30     日
                  第六庭審判長法  官　張　登　科
                              法  官　簡　朝　振
                              法  官　葉　百　修
                              法  官  高  秀  真
                              法  官　藍　獻　林
以  上  正  本  證  明  與  原  本  無  異
中    華    民    國    94    年    8    月    30     日
　　　　　　　　　　　　　　　書記官　伍　榮　陞
